CARLOS MERINO CARPIO

DESARROLLADOR DE SOTFWARE







PERFIL PROFESIONAL

Desarrollador de software con un enfoque orientado a la innovación y con experiencia en el desarrollo backend con los frameworks Laravel, Spring boot y Nestjs. Mi experiencia abarca la creación y optimización de APIs, así como la implementación de arquitecturas eficientes para garantizar un rendimiento óptimo. Estoy comprometido con la excelencia técnica y mi constante aprendizaje me permite estar a la vanguardia de las últimas tendencias tecnológicas. Mi objetivo es no solo cumplir con los requisitos del proyecto, sino también superar las expectativas y contribuir significativamente al éxito del equipo.

EXPERIENCIA

BUQKLY S.A.C.

Desarrollador y Soporte TI • Feb. 2023 - Presente

- Levantamiento de requerimientos de los clientes.
- Implementar nuevas funcionalidades, asegurando que cumplan con los requisitos y expectativas de los clientes.
- Brindar soporte TI a los clientes en temas de base de datos y facturación electrónica, ofreciendo soluciones rápidas y efectivas.
- Realizar actualizaciones y mantenimiento continuo del software para garantizar su rendimiento óptimo.

Tecnologías: PHP 7.4 • LARAVEL 6 • MYSQL

AVERCO S.A.C

Practicas Pre-Profesionales • Sep 2023 - Termino Dic 2023

- Colaborar en el desarrollo de un sistema de administración empresarial.
- Utilizar Azure para gestionar y almacenar documentos y recursos empresariales.

Tecnologías: NODEJS 14 • Typescript • MYSQL • Blob Storage

CORPORACION SERVIPAC S.A.C

Practicas Pre-Profesionales • Oct. 2021 - Feb. 2022

- Diseñar y desarrollar una landing page atractiva y funcional.
- Identificar los requisitos detallados para un sistema de información a medida.

Tecnologías: NODEJS 16 • MYSQL

EDUCACION

INGENIERIA DE SISTEMAS

Universidad Nacional de Trujillo • Abr. 2017 - Dic. 2023

CURSOS-CERTIFICADOS

CURSO DOCKER

Código Facilito • Jul. 2023

CURSO PATRONES DE DISEÑO CON JAVA

Código Facilito • Jun. 2023

SPRING FRAMEWORK Y SPRING BOOT

Código Facilito • Jun. 2023

CURSO PROFESIONAL DE BASE DE DATOS

Código Facilito • May. 2023